【裁判字號】    88,易,821
【裁判日期】    890218
【裁判案由】    傷害
【裁判全文】
臺灣花蓮地方法院刑事判決                          八十八年度易字第八二一號
    公  訴  人  臺灣花蓮地方法院檢察署檢察官
    被      告  甲○○
    選任辯護人  林武順律師
    被      告  乙○○
右列被告因家庭暴力罪之傷害案件，經檢察官提起公訴（八十八年度偵字第三五三三
號），本院判決如左：
    主  文
甲○○傷害人之身體，處拘役貳拾日，如易科罰金，以參佰元折算壹日。緩刑貳年。
乙○○傷害人之身體，處有期徒刑肆月，如易科罰金，以參佰元折算壹日。
    事  實
一、甲○○與乙○○係叔姪關係（二人具有家庭暴力防治法第三條第四款之家庭成員
    關係），緣於民國（下同）八十八年九月二日上午十時四十五分許，甲○○騎乘
    機車行經花蓮縣壽豐鄉○○村○○村街口時，適遇在該地工作而駕駛怪手之乙○
    ○，其因經過時險遭乙○○駕駛之怪手挖斗揮擊身體，即憤而下車，與乙○○理
    論，並基於傷害之犯意，撿拾地上石塊丟擲乙○○，乙○○見狀亦萌生傷害之犯
    意，乃自怪手駕駛座下車，並持地上之石塊毆擊甲○○之頭部及臉部，致甲○○
    、乙○○二人分別受有頭皮裂傷（八Ｘ十公分）、左鼻側瘀血（一Ｘ一公分）（
    以上為甲○○所受傷害部分）；左大拇指挫傷、皮膚擦傷（以上為乙○○所受傷
    害部分）等傷害。
二、案經被害人甲○○、乙○○分別訴由花蓮縣警察局吉安分局報請台灣花蓮地方法
    院檢察署檢察官偵查起訴。
    理  由
一、訊據被告乙○○坦承上揭犯罪事實不諱；甲○○則矢口否認有傷害乙○○之犯行
    ，辯稱：當天是伊被乙○○拿石頭毆打，伊根本沒有拿石頭丟乙○○成傷，乙○
    ○的傷是自己跌倒所致等語。惟查，右揭犯罪事實，業據被害人乙○○迭於警訊
    、偵查及本院審理中指訴歷歷，並經證人黃清榮於偵查中結證稱「（問：當天情
    形如何？）答：乙○○是我僱請之怪手司機，當天他收工時，怪手要開上貨車，
    他當時要爬上怪手的駕駛座，適時他叔叔甲○○騎車經過差點被乙○○所駕駛怪
    手之挖斗揮到身體，他叔叔可能是被嚇到就停車撿拾路邊石頭丟向乙○○，乙○
    ○見狀也下怪手撿拾石頭丟向甲○○，二人互丟石頭一陣子，我要將他們二人拉
    開，也拉不開，後來二人均有受傷，甲○○的頭部受傷，乙○○的腳部受傷，當
    時我都有看到。」云云（見偵查卷第二十八頁）；此外，復有行政院衛生署花蓮
    醫院診斷書、財團法人台灣基督教門諾會醫院診斷證明書各一紙、照片二張附卷
    可稽，被告甲○○所辯顯係事後飾卸之詞，不足採信，被告乙○○、甲○○之傷
    害犯行洵堪認定，均應依法論科。
二、核被告乙○○、甲○○二人所為，均係犯刑法第二百七十七條第一項傷害罪。爰
    審酌被告二人之品行、犯罪之動機、目的、手段、犯罪時所受之刺激、被害人所
    受傷害之程度及其等犯罪後之態度等一切情狀，分別量處如主文所示之刑，並諭
    知易科罰金之折算標準，以示懲儆。又被告甲○○前未曾受有期徒刑以上刑之宣
    告，此有台灣花蓮地方法院檢察署刑案資料查註紀錄表、台灣高等法院被告全國
    前案紀錄表各一份在卷可稽，其因一時失慮，致觸刑章，經此教訓應知所警惕而
    無再犯之虞，本院認對被告甲○○所處之刑以暫不執行為適當，爰併宣告緩刑二
    年，以啟自新。
據上論結，應依刑事訴訟法第二百九十九條第一項前段，刑法第二百七十七條第一項
、第四十一條，第七十四條第一款；罰金罰鍰提高標準條例第一條前段、第二條，判
決如主文。
本案經檢察官簡淑如到庭執行職務
中      華      民      國    八  十  九    年    二    月    十  八    日
                              臺灣花蓮地方法院刑事庭
                                  法  官  林  國  泰
右正本證明與原本無異。
如對本判決不服，應於送達後十日內，向本院提出上訴狀。（應抄附繕本）告訴人或
被害人如對於本判決不服者，應具備理由請求檢察官上訴，其上訴期間之計算係以檢
察官收受判決正本之日期為準。
                                  法院書記官
中      華      民      國    八  十  九    年    二    月    二十一    日
附錄本案論罪科刑法律條文：
刑法第二百七十七條第一項
傷害人之身體或健康者，處三年以下有期徒刑，拘役或一千元以下罰金。
犯前項之罪，因而致人於死者，處無期徒刑或七年以上有期徒刑，致重傷者，處三年
以上、十年以下有期徒刑。


司法院資訊處製作；財團法人民間司法改革基金會備份。
